Inventaris van het archief van de Algemene Rekenkamer 1814-1919: Bureau Vaste Posten
Nationaal Archief, Den Haag
Algemene Rekenkamer VP (Bureau Vaste Posten)
Alg. Rekenkamer / Vaste Posten
1802-1958
H24010
110.20 meter; 916 inventarisnummers.
Normale geschreven, getypte en gedrukte documenten, geen bijzondere handschriften.
Nationaal Archief, Den Haag
Algemene Rekenkamer/Bureau Vaste Posten
De Algemene Rekenkamer is belast met het toezicht op de financiën van de overheid. In dit archiefbestand is de administratie van de pensioenen, traktementen en andere vaste financiële verplichtingen van het Rijk opgenomen. Het archief bevat veel informatie over personen die bij de overheid in dienst waren, met vermelding van besluiten over aanstelling, ontslag e.d., als ook over personen die met de rijksoverheid zakelijke relaties onderhielden. De belangrijkste series zijn meestal toegankelijk via klappers. De pensioenregisters en pensioenstaten, ten dele per ministerie of sector (Onderwijs, Landmacht) geordend, bevatten als regel over elke gepensio­neerde de volgende gegevens: datum en plaats van geboorte, woonplaats, datum van overlijden, datum en nummer pensioenbesluit, hoogte van het pensioen. De leggers van vaste posten bevatten gegevens over periodieke betalingen, traktementen, wachtgelden e.d., eveneens per ministerie respectievelijk per dienstonderdeel. Voorts bevat het archief ‘procuraties’ of akten van volmacht, afgegeven door schuldeisers van het Rijk aslmede bewijzen van erfrecht bij opengevallen nalatenschappen van personen aan wie de Staat financiële verplichtingen had.
Archiefvorming
Geschiedenis van het archiefbeheer
De verwerving van het archief
Het archief is krachtens bepalingen van de Archiefwet overgebracht.
Inhoud en structuur van het archief
01.01.01; 2.02
Inhoud
In dit bestand is de administratie van de pensioenen, traktementen en andere vaste financiële verplichtingen van het Rijk opgenomen. Dit deel-archief bevat veel informatie over personen die bij de overheid in dienst waren dan wel daarmee zakelijke relaties onderhielden. Dat geldt ook voor de vraag door wie bepaalde functies over een langere periode werden vervuld, met vermelding van besluiten over aanstelling, ontslag e.d. De volgorde binnen de diverse series is helaas nogal onoverzichtelijk. Het betreft hier voornamelijk de volgende bescheiden:
pensioenregisters en pensioenstaten, ten dele per departement/sector (Onderwijs, Landmacht) geordend, veelal met klappers; periode 19de en 20ste eeuw. Ze bevatten als regel over elke gepensioneerde de volgende gegevens: datum en plaats van geboorte, woonplaats, datum van overlijden, datum en nummer pensioenbesluit, hoogte van het pensioen
leggers van vaste posten (periodieke betalingen, traktementen, wachtgelden e.d.), eveneens per departement respectievelijk per dienstonderdeel, ten dele toegankelijk via klappers; periode 19de en 20ste eeuw
‘procuraties’ of akten van volmacht, afgegeven door schuldeisers van het Rijk (vaak afschriften van notariële akten); periode 1814-1944, met klappers over 1814-1884 en 1920-1957
bewijzen van erfrecht bij opengevallen nalatenschappen van personen aan wie de Staat financiële verplichtingen had, 1814-1958; toegankelijk via klappers.
Aanwijzingen voor de gebruiker
Openbaarheidsbeperkingen
Volledig openbaar.
Materiële beperkingen
Aanvraaginstructie
Openbare archiefstukken kunnen online worden aangevraagd en gereserveerd. U kunt dit ook via de terminals in de studiezaal van het Nationaal Archief doen. Om te kunnen reserveren dient u de volgende stappen te volgen:
U maakt een profiel aan op www.gahetna.nl, en logt vervolgens in
Via de archiefinventaris (alleen de beschrijvingen met rode nummers) selecteert u het gewenste archiefstuk door op de knop 'Reserveren' te klikken
In het volgende scherm geeft u aan op welke dag u het archiefstuk wilt inzien
Indien u zich bevindt in de studiezaal en een tafelnummer heeft ontvangen kunt u dit nummer vermelden. Als u geen tafelnummer heeft kunt u tafelnummer 777 laten staan
Vervolgens bevestigt u uw reservering door deze te versturen.
Verwant materiaal
Beschikbaarheid van kopieën
Beschrijving van de series en archiefbestanddelen
- Pensioenregisters, A.
  - Buitengewone pensioenen, A.1
    - Registers van militaire pensioenen, 1813-1840; 1-7
      - nrs: 1- 2000, 1
      - nrs: 2001-4000, 2
      - nrs: 4001-6000, 3
      - nrs: 6001-8000, 4
      - nrs: 8001-10000, 5
      - nrs: 10001-12000, 6
      - nrs: 12001-13538, Register van militaire weduwen- en wezenpensioenen, 1814-1840 (1860); 7
    - Register van marinepensioenen, nrs: 1-1627, 1814-1831; 8; 1 deel
    - Register van burgerlijke pensioenen, nrs: 1-2000, 1814-1829; 9
    - Register van burgerlijke pensioenen, nrs: 2001-2772, Register van kerkelijke pensioenen, nrs: 1-2000; 1814-1829; 10
    - Registers van kerkelijke pensioenen, 1813-1832; 11-13
      - nrs: 2001-4000, 11
      - nrs: 4001-6000, 12
      - nrs: 6001-6808, 13
    - Register van burgerlijke en militaire pensioenen, nrs: 1-742; eerste bijboek, 1825-1841 (1856); 14
    - Registers en staten van burgerlijke en militaire pensioenen, tweede bijboek, 1831-1924; 15-22
      - nrs: 1-2000, 15
      - nrs: 2001-4000, 16
      - nrs: 4001-6000, 17
      - nrs: 6001-8000, 18
      - nrs: 8001-10000, 19
      - nrs: 10001-12000, 20
      - nrs: 12001-12623, 21
      - nrs: 12624-14319, 22
    - Klappers op de nummers 1 t/m 22., 23-26
      - A-G, 23
      - H-O, 24
      - P-V, 25
      - W-Z, A'Z, 1899-1924; 26
  - Getiërceerde kerkelijke pensioenen, A.2
    - Registers, getiërceerde kerkelijke pensioenen, 1815-1828; 27-29
      - nrs: 1-2000, 27
      - nrs: 2001-4000, 28
      - nrs: 4001-5711, 29
    - Klappers op de nummers 27 t/m 29., 30-36
      - A-B, 30
      - C-E, 31
      - F-H, 32
      - I-L, 33
      - M-P, 34
      - Q-S, 35
      - T-Z, 36
  - Gewone pensioenen, A.3
    - Registers van militaire pensioenen, 1814-1844; 37-39
      - nrs: 1-2000, 37
      - nrs: 2001-4000, 38
      - nrs: 4001-4623, 39
    - Register van militaire weduwen- en wezenpensioenen, nrs: 1-286, 1814-1839, 1844; 40
    - Register van marinepensioenen, nrs: 1-1091, 1814-1842; 41
    - Register van burgerlijke pensioenen, nrs: 1-1857, 1814-1843; 42
    - Register van kerkelijke pensioenen, nrs: 1-1460, 1813-1842; 43
    - Klappers op de nummers 37 t/m 43., 44-47
      - A-D, 44
      - E-K, 45
      - L-R, 46
      - S-Z, 47
  - Burgerlijke pensioenen, A.4
    - Register van pensioenen ingevolge de K.B.'s van 29 mei 1822 nr. 19, 21 jan. 1836 nr. 96 en nr. 97 stb. 10, en de wet van 9 mei 1846 stb. 24, art. 62 en 63., 48
    - Klapper op nummer 48., 49
    - Registers van pensioenen ingevolge de wet van 9 mei 1846 (stbl.24), 1846-1903, 1919; 50-54
      - nrs: 1-2000, 50
      - nrs: 2001-4000, 51
      - nrs: 4001-6000, 52
      - nrs: 6001-8000, 53
      - nrs: 8001-9102; Klapper op de nummers 50 t/m 54; nrs: 1-8107., 54
    - Klapper op de nummers 50 t/m 54; nrs: 5410-9102., 55
    - Registers van pensioenen ingevolge de wet van 9 mei 1846 (stbl.24) art.33, 1851-1892; 56-57
      - nrs: 1-2000, 56
      - nrs: 2001-3329, 57
    - Klapper op de nummers 56 t/m 57., Register en staten van pensioenen ingevolge de wet van 9 mei 1890 (stbl.78), nrs: 1-1735.; 1891; 58
    - Register en staten van pensioenen ingevolge de wet van 9 mei 1890 (stbl.78), 1891-1922; 59-61
      - nrs: 1736-4149 (de nrs: 1-1735, zie 58), 59
      - nrs: 4150-7873, 60
      - nrs: 7874-11674 (de nrs: 11675-13184, zie 62), 61
    - Nrs: 11675-13184 (vervolg van 61), Roosters, betalingsregisters van pensioenen ingevolge de wet van 9 mei 1890 (stbl.78), nrs: 12001-14200; 1920; 62
    - Roosters, betalingsregisters van pensioenen ingevolge de wet van 9 mei 1890 (stbl.78), nrs: 14201-16700 (nrs: 12001-14200, zie 62), 1920-1924; 63
    - Roosters, betalingsregisters van pensioenen ingevolge de wet van 9 mei 1890 (stbl.78), nrs: 16701-17381, 1920-1924; 64
    - Klappers op de nummers 59 t/m 64; tot nr. 13936; tot nr. 24306., 65
    - Registers en staten van weduwen- en wezenpensioenen, 1891-1913; 66-69
      - nrs: 1-2000, 66
      - nrs: 2001-4227, 67; 2 delen
      - nrs: 4228-6061, 68
      - nrs: 6062-7929, 69
    - Nrs: 7930-8721 (vervolg van 69), Rooster, betalingsregister van weduwen- en wezenpensioenen, nrs: 8801-9458; 1913-1916; 70
    - Klappers op de nummers 66 t/m 70; tot nr: 12261; tot nr: 15824., 71; 2 delen
    - Staatsspoorwegen. Rooster, alfabetisch betalingsregister van pensioenen voor het personeel van de voormalige Rijnspoorwegmaatschappij; ingevolge de wetten van 7 december 1896 (stbl.197) en 13 juni 1902 (stbl.101), 1897-1917; 72
    - A. Staten van pensioenen ingevolge de wet van 21 juni 1913 (Gemeenteambtenaren), nrs: 1-7828, A. Staten van pensioenen ingevolge de wet van 21 juni 1913 (Gemeenteambtenaren), nrs: 1-3298; B. Register van pensioenen van oorlog en marine ingevolge de wet van 24 juni 1854 (Stb. 92), nrs: 1-1675,; 1913-1915; 1914-1915; 1854-1890; 73
    - A. Klapper op nummer 73, B. Register en staten van pensioenen van oorlog en marine ingevolge de wet van 18 juli 1890 (Stb. 109), nrs: 1-669 (vervolg zie 75-76); 1891-1922; 74; 2 delen
    - Registers en staten van pensioenen van oorlog en- marine ingevolge de wet van 18 juli 1890 (Stb. 109), 1891-1922; 75-76; 2 delen
      - nrs: 670-2113, 75
      - nrs: 2114-3056, 76
    - A. Klapper op nummers 74-76, B. Register van ondersteuningen van Marine, ingevolge de wet van 30 december 1887 (Stb. 255) en van pensioenen van het Koloniaal Etablissement ingevolge de wet van 15 april 1893 (Stb. 76).; C. Klapper op nummer 77 (B); 77; 3 delen
    - Registers en staten van pensioenen van onderwijzers van het Lager Onderwijs, ingevolge de wet van 13 augustus 1857 (Stb. 103), 1858-1922; 78-81
      - nrs. 1-2000, 78
      - nrs. 2001-2136, 79
      - nrs. 2137-3752, 80
      - nrs. 3753-5768, 81
    - A. Registers en staten van pensioenen van onderwijzers van het Lager Onderwijs, ingevolge de wet van 13 augustus 1857 (Stb. 103). nrs: 5769-7759 (vervolg van 81), B. Klapper op de nummers 78-82. nrs: 1-3557; 82; 1 deel
    - A. Klapper op de nummers 78-82. nrs: 412-7759., B. Register van pensioenen van het Middelbaar Onderwijs, ingevolge de wet van 2 mei 1863 (Stb. 50), nrs: 1-29; C. Staten van pensioenen ingevolge de bijzondere onderwijswet van 20 juni 1913 (Stb. 298), nrs: 1-14.,; D. Klapper op nummer 83 (C).; 1873-1890; 1913-1921; 83; 2 delen
    - Register van berekening van de pensioengrondslagen van onderwijzers bij de Rijksnormaallessen, 1909-1920; 84
    - Klapper op nummer 84., 85
    - A. Staten van pensioenen voor weduwen en wezen, nrs: 1-528., B. Register van K.B.'s betreffende de verlening van pensioenen aan weduwen en wezen, nrs: 529-2397.; 1906-1913; 1913-1922; 86; 2 delen
    - A. Klapper op nummer 86., B. Registers en staten van pensioenen ingevolge de wet van 12 augustus 1859 (Stb. 94), nrs: 1-1129 (Loodswezen).; 1860-1905; 87; 1 deel
    - A. Registers en staten van pensioenen ingevolge de wet van 12 augustus 1859 (Stb. 94). nrs: 1130-1135 (vervolg van 87B), B. Klapper op de nummers 87B en 88A.; C. Register en staten van pensioenen, ingevolge de wet van 18 juni 1892 (Stb. 144), nrs: 1-596.; 1892-1905, 1909; 88
    - A. Register en staten van pensioenen, ingevolge de wet van 18 juni 1892 (Stb. 144), nrs: 597-824 (vervolg van 88C), (loodswezen), B. Staten van pensioenen ingevolge de wet van 6 juni 1905 (Stb. 172), (loodswezen) nrs: 1-782.; 1905-1922; 89
  - Pensioenen van de Landmacht, A.5
    - A. Klapper (op de nummers 88C-89.), B. Registers van pensioenen ingevolge de wet van 28 augustus 1851 (Stb. 129), nrs: 1-2000; 1851-1909; 90; 1 deel
    - Registers van pensioenen ingevolge de wet van 28 augustus 1851 (Stb. 129), 1851-1909; 91-95
      - nrs: 2001-4000 (nrs: 1-2000, zie 90B)., 91
      - nrs: 4001-6000, 92
      - nrs: 6001-8000, 93
      - nrs: 8001-10248, 94; 2 delen
      - nrs: 10249-11060., 95
    - Klappers op de nummers 90B-95; nrs: 119-122; nrs: 123-125., 96
    - Staten van gepensioneerden ingevolge de wetten van 9 juni 1902 (Stb. 90) en van 17 februari 1922 (Stb. 66), 1903-1927; 97-99; 5 delen
      - nrs: 1-3762, 97
      - nrs: 3763-6424, 98
      - nrs: 6425-7956; nrs: 7957-9236; nrs: 9237-9590., 99
    - Klapper op de nummers 97-99., 100; 1 deel
    - Staten van pensioenen van de Landmachtreserve ingevolge de wet van 6 juni 1905 (Stb. 177), 1908-1923; 101
    - A. Klapper op de nummers 100 en 113A., B. Staten van pensioenen voor weduwen en wezen, nrs: 1-597; 1909-1925; 102
    - Klapper op de nummers 102 en 113C., 103
    - "Rooster", alfabetisch betalingsregister van tijdelijke pensioenen, 1896-1929; 104
  - Pensioenen van de Zeemacht, A.6
    Zie ook 41
    - Registers van pensioenen ingevolge de wet van 28 augustus 1851 (Stb. 127), 1851-1908; 105-107; 4 delen
      - nrs: 1-2000, 105
      - nrs: 2001-4000; 4001-5714, 106
      - nrs: 5715-6491, 107
    - A. Klapper op de nummers 105-107., B. Staten van pensioenen ingevolge de wetten van 9 juni 1902 (Stb. 87) en van 17 februari 1922 (Stb. 65) nrs: 1-1250.; 108
    - Staten van pensioenen ingevolge de wetten van 9 juni 1902 (Stb. 87) en van 17 februari 1922 (Stb. 65)., 1903-1928; 109-111
      - nrs: 1251-2482 (nrs: 1-1250, zie 108B), 109
      - nrs: 2483-4026, 110
      - nrs: 4027-5737, 111
    - A. Staten van pensioenen ingevolge de wetten van 9 juni 1902 (Stb. 87) en van 17 februari 1922 (Stb. 65) nrs: 5738-6496 (vervolg van 111)., B. Klapper op de nrs: 108B-112A.; 112
    - A. Staten van pensioenen van de zeemachtreserve ingevolge de wet van 12 juli 1895 (Stb. 104), nrs: 1-120., B. Klapper op nummer 113A.; C. Staten van pensioenen voor weduwen en wezen, nrs: 1-466; D. Klapper op nummer 113C.; 1915-1928; 1909-1925; 113
    - "Rooster", alfabetisch betalingsregister van tijdelijke pensioenen van Oorlog en Marine, 1872-1900; 114
    - "Rooster", alfabetisch betalingsregister van tijdelijke pensioenen, 1901-1931; 115
  - Koloniale pensioenen en gagementen, A.7
    - Registers en staten van gagementen, 1850-1915; 116-125
      - nrs: 1-2342, 116
      - nrs: 2344-4000, 117
      - nrs: 4001-6000, 118
      - nrs: 6001-8400, 119
      - nrs: 8401-10000, 120
      - nrs: 10001-12060, 121
      - nrs: 12062-12694, 122
      - nrs: 12695-16800, 123
      - nrs: 16801-20543, 124
      - nrs: 20544-43907, 125
    - "Rooster", betalingsregisters van gagementen, 1914-1934; 126-127
      - nrs: 23770-27432, 126
      - nrs: 27433-27671 en 1-1811., 127
    - Registers van gagementen, 1883-1908; 128-131
      - nrs: 1A- 2600A, 128
      - nrs: 2601A-5000A, 129
      - nrs: 5001A-7500A, 130
      - nrs: 7501A-10000A, 131
    - Klappers op de nummers 116-131., 132-134
      - nrs: 153-157, 132
      - nrs: 158-160 en 165-168, 133
      - nrs: 160-164, 134
        Nummer + letter a, verwijst naar 128-131
    - Register van pensioenen voor officieren, nrs: 1-1990., 1850-1899; 135
    - "Roosters", betalingsregisters van pensioenen voor officieren, nrs: 2038-2933; nrs: 454-4290, 1897-1934; 136; 2 delen
    - A. Klapper op de nummers 135-136., B. Register van burgerlijke pensioenen, nrs: 1-1551; 1860-1897; 137
    - "Roosters", betalingsregisters van burgerlijke pensioenen, nrs: 1497-235; nrs: 4925-6591, 1897-1934; 138; 2 delen
    - A. Klapper op de nummers 137B-138., B. Register van onderstanden, gratificatiën en toelagen voor militairen en burgerlijke ambtenaren; 1860-1903; 139
    - A. Register en staten van militaire pensioenen en gagementen (Suriname - Curaçao - Kust van Guinee), B. Register en staten van militaire pensioenen en gagementen Suriname - Curaçao - Kust van Guinee; 1840-1897; 1898-1928; 140
    - Staten van provinciale ambtenaren, leraren en onderwijzers in genot van pensioen, 1906-1913; 141
- Procuraties, B.
  - "Procuratiën", akten van volmacht afgegeven door schuldeisers van het Rijk en door de verschillende betaalmeesters ingezonden als bewijs van terechte uitbetaling aan de lasthebber, 1814-1920; 142-324; 183 banden
    - nrs: 1- 250, 142
    - nrs: 251-500, 143
    - nrs: 501-750, 144
    - nrs: 751- 1000, 145
    - nrs: 1001-1250, 146
    - nrs: 1251-1500, 147
    - nrs: 1501-1750, 148
    - nrs: 1751-2000, 149
    - nrs: 2001-2250, 150
    - nrs: 2251-2500, 151
    - nrs: 2501-2750, 152
    - nrs: 2751-3000, 153
    - nrs: 3001-3250, 154
    - nrs: 3251-3500, 155
    - nrs: 3501-3750, 156
    - nrs: 3751-4000, 157
    - nrs: 4001-4250, 158
    - nrs: 4251-4500, 159
    - nrs: 4501-4750, 160
    - nrs: 4751-5000, 161
    - nrs: 5001-5250, 162
    - nrs: 5251-5500, 163
    - nrs: 5501-5750, 164
    - nrs: 5751-6000, 165
    - nrs: 6001-6250, 166
    - nrs: 6251-6500, 167
    - nrs: 6501-6750, 168
    - nrs: 6751-7000, 169
    - nrs: 7001-7250, 170
    - nrs: 7251-7500, 171
    - nrs: 7501-7750, 172
    - nrs: 7751-8000, 173
    - nrs: 8001-8250, 174
    - nrs: 8251-8500, 175
    - nrs: 8501-8750, 176
    - nrs: 8751-9000, 177
    - nrs: 9001-9250, 178
    - nrs: 9251-9500, 179
    - nrs: 9501-9750, 180
    - nrs: 9751-10000, 181
    - nrs: 10001-10250, 182
    - nrs: 10251-10500, 183
    - nrs: 10501-10750, 184
    - nrs: 10751-11000, 185
    - nrs: 11001-11250, 186
    - nrs: 11251-11500, 187
    - nrs: 11501-11750, 188
    - nrs: 11751-12000, 189
    - nrs: 12001-12250, 190
    - nrs: 12251-12500, 191
    - nrs: 12501-12750, 192
    - nrs: 12751-13000, 193
    - nrs: 13001-13250, 194
    - nrs: 13251-13500, 195
    - nrs: 13501-13750, 196
    - nrs: 13751-14000, 197
    - nrs: 14001-14250, 198
    - nrs: 14251-14500, 199
    - nrs: 14501-14750, 200
    - nrs: 14751-15000, 201
    - nrs: 15001-15250, 202
    - nrs: 15251-15500, 203
    - nrs: 15501-15750, 204
    - nrs: 15751-16000, 205
    - nrs: 16001-16250, 206
    - nrs: 16251-16500, 207
    - nrs: 16501-16750, 208
    - nrs: 16751-17000, 209
    - nrs: 17001-17250, 210
    - nrs: 17251-17500, 211
    - nrs: 17501-17750, 212
    - nrs: 17751-18000, 213
    - nrs: 18001-18250, 214
    - nrs: 18251-18500, 215
    - nrs: 18501-18750, 216
    - nrs: 18751-19000, 217
    - nrs: 19001-19250, 218
    - nrs: 19251-19500, 219
    - nrs: 19501-19750, 220
    - nrs: 19751-20000, 221
    - nrs: 20001-20250, 222
    - nrs: 20251-20500, 223
    - nrs: 20501-20750, 224
    - nrs: 20751-21000, 225
    - nrs: 21001-21250, 226
    - nrs: 21251-21500, 227
    - nrs: 21501-21750, 228
    - nrs: 21751-22000, 229
    - nrs: 22001-22250, 230
    - nrs: 22251-22500, 231
    - nrs: 22501-22750, 232
    - nrs: 22751-23000, 233
    - nrs: 23001-23500, 234
    - nrs: 23501-24000, 235
    - nrs: 24001-24500, 236
    - nrs: 24501-25000, 237
    - nrs: 25001-25500, 238
    - nrs: 25501-26000, 239
    - nrs: 26001-26500, 240
    - nrs: 26501-27000, 241
    - nrs: 27001-27500, 242
    - nrs: 27501-28000, 243
    - nrs: 28001-28500, 244
    - nrs: 28501-29000, 245
    - nrs: 29001-29500, 246
    - nrs: 29501-30000, 247
    - nrs: 30001-30500, 248
    - nrs: 30501-31000, 249
    - nrs: 31000-31500, 250
    - nrs: 31501-32000, 251
    - nrs: 32001-32500, 252
    - nrs: 32501-33000, 253
    - nrs: 33001-33500, 254
    - nrs: 33501-34000, 255
    - nrs: 34001-34500, 256
    - nrs: 34501-35000, 257
    - nrs: 35001-35500, 258
    - nrs: 35501-36000, 259
    - nrs: 36001-36500, 260
    - nrs: 36501-37000, 261
    - nrs: 37001-37500, 262
    - nrs: 37501-38000, 263
    - nrs: 38001-38500, 264
    - nrs: 38501-39000, 265
    - nrs: 39001-39500, 266
    - nrs: 39501-40000, 267
    - nrs: 40001-40500, 268
    - nrs: 40501-41000, 269
    - nrs: 41001-41500, 270
    - nrs: 41501-42000, 271
    - nrs: 42001-42500, 272
    - nrs: 42501-43000, 273
    - nrs: 43001-43500, 274
    - nrs: 43501-44000, 275
    - nrs: 44001-44500, 276
    - nrs: 44501-45000, 277
    - nrs: 45001-45250, 278
    - nrs: 45251-45500, 279
    - nrs: 45501-45750, 280
    - nrs: 45751-46000, 281
    - nrs: 46001-46250, 282
    - nrs: 46251-46500, 283
    - nrs: 46501-46750, 284
    - nrs: 46751-47000, 285
    - nrs: 47001-47250, 286
    - nrs: 47251-47500, 287
    - nrs: 47501-47750, 288
    - nrs: 47751-48000, 289
    - nrs: 48001-48250, 290
    - nrs: 48251-48500, 291
    - nrs: 48501-48750, 292
    - nrs: 48751-49000, 293
    - nrs: 49001-49250, 294
    - nrs: 49251-49500, 295
    - nrs: 49501-49750, 296
    - nrs: 49751-50000, 297
    - nrs: 50001-50250, 298
    - nrs: 50251-50500, 299
    - nrs: 50501-50750, 300
    - nrs: 50751-51000, 301
    - nrs: 51001-51250, 302
    - nrs: 51251-51500, 303
    - nrs: 51501-51750, 304
    - nrs: 51751-52000, 305
    - nrs: 52001-52250, 306
    - nrs: 52251-52500, 307
    - nrs: 52501-52750, 308
    - nrs: 52751-53000, 309
    - nrs: 53001-53250, 310
    - nrs: 53251-53500, 311
    - nrs: 53501-53750, 312
    - nrs: 53751-54000, 313
    - nrs: 54001-54250, 314
    - nrs: 54251-52500, 315
    - nrs: 54501-54750, 316
    - nrs: 54751-55000, 317
    - nrs: 55001-55250, 318
    - nrs: 55251-55500, 319
    - nrs: 55501-55750, 320
    - nrs: 55751-56000, 321
    - nrs: 56001-56250, 322
    - nrs: 56251-56500, 323
    - nrs: 56501-56750, 324
  - Inschrijvingsregisters van de akten van volmacht, 1814-1880; 325-327; 3 delen
    - nrs: 1-15000, 1814-1839, 325
    - nrs: 15001-23500, 1839-1864, 326
    - nrs: 23501-31722C, 1864-1880, 327
  - Alfabetische inschrijvingsregisters van de akten van volmacht, 1880-1920; 328-331; 4 delen
    - A-Do, 328
    - Du-Kl, 329
    - Kn-Sa, 330
    - Sch-Z, 331
  - Klappers op de inschrijvingsregisters, nrs: 1-ca. 13600 over de jaren, 1814-1836; 332-335; 4 delen
    - A-E, 332
    - F-M, 333
    - N-S, 334
    - T-Z, 335
  - Klappers op de inschrijvingsregisters, nrs: ca. 13500-23500 over de jaren, 1836-1864; 336-338; 3 delen
    - A-G, 336
    - H-Q, 337
    - R-Z, 338
  - Klappers op de inschrijvingsregisters, nrs: ca. 23400-31722C over de jaren, 1864-1880; 339-341; 3 delen
    - A-F, 339
    - G-O, 340
    - P-Z, 341
  - A. Klappers op akten van volmacht verleend door marinepersoneel., B. Akten van volmacht met een beperkte tijdsduur, nrs: 1-279.; 1814-1884; 1813-1817; 342; 2 delen, 1 pak
  - A. Klapper op pl. nr. 342 (B), B. Akten van volmacht van de erfgenamen van in Nederlandse dienst overleden buitenlanders; C. Akten van volmacht met een beperkte tijdsduur en met de last tot verkoop van gronden aan het Rijk voor de aanleg van spoorwegen, nrs: 1-250.; 1822-1826; 343; 1 stuk, 1 omslag
  - Akten van volmacht met een beperkte tijdsduur en met de last tot verkoop van gronden aan het Rijk voor de aanleg van spoorwegen, 1860-1889; 344-348
    - nrs: 251-500 (1-250, zie 343C), 344
    - nrs: 501-750, 345
    - nrs: 751-1000, 346
    - nrs: 1001-1250; nrs: 1251-1500, 347
    - nrs: 1501-1750; nrs: 1751-1986, 348
- Bureau Vaste Posten: Bewijzen van erfrecht (verklaringen), C.
  - "Bewijzen van Erfrecht", akten houdende aanwijzing van erfgenamen in opengevallen nalatenschappen van personen aan wie de Staat nog financiële verplichtingen had, 1814-1958; 349-650; 319 pakken en 19 delen
    De nrs: 26101-26999 en 31100-31999 zijn door de administratie niet gebruikt; na nr. 100000 werd de serie afgesloten en ving men weer met nr. 1 aan.
    - 1-200, 349
    - 201-400, 350
    - 401-600, 351
    - 601-800, 352
    - 801-1000, 353
    - 1001-1200, 354
    - 1201-1400, 355
    - 1401-1600, 356
    - 1601-1800, 357
    - 1801-2000, 358
    - 2001-2200, 359
    - 2201-2400, 360
    - 2401-2600, 361
    - 2601-2800, 362
    - 2801-3000, 363
    - 3001-3200, 364
    - 3201-3400, 365
    - 3401-3600, 366
    - 3601-3800, 367
    - 3801-4000, 368
    - 4001-4200, 369
    - 4201-4400, 4401-4600, 370
    - 4601-4800, 371
    - 4801-5000, 372
    - 5001-5200, 373
    - 5201-5400, 374
    - 5401-5600, 375
    - 5601-5800, 376
    - 5801-6000, 377
    - 6001-6200, 378
    - 6201-6400, 379
    - 6401-6600, 380
    - 6601-6800, 381
    - 6801-7000, 382
    - 7001-7200, 383
    - 7201-7400, 384
    - 7401-7600, 385
    - 7601-7800, 386
    - 7801-8000, 387
    - 8001-8200, 388
    - 8201-8400, 389